【裁判字號】    97,訴,2719
【裁判日期】    970806
【裁判案由】    毒品危害防制條例
【裁判全文】
臺灣板橋地方法院刑事判決              97年度訴字第2719號
公  訴  人  臺灣板橋地方法院檢察署檢察官
被      告  甲○○
                      ）
上列被告因違反毒品危害防制條例案件，經檢察官提起公訴（97
年度毒偵字第3959號），被告於準備程序進行中就被訴事實為有
罪之陳述，經告知簡式審判程序之旨，並聽取當事人之意見後，
本院裁定由受命法官獨任進行簡式審判程序，判決如下：
    主  文
甲○○施用第一級毒品，累犯，處有期徒刑拾月。
    事  實
一、甲○○於民國95年間，因施用毒品案件，經依臺灣士林地方
    法院裁定送觀察、勒戒後，認有繼續施用毒品傾向，復經同
    法院裁定送戒治處所強制戒治，於96年8 月17日停止戒治，
    所餘期間付保護管束，而於96年11月4 日強制戒治期滿，業
    經臺灣士林地方法院檢察署檢察官以96年度戒毒偵字第65號
    為不起訴處分確定。另於94年間，因竊盜案件，經本院以94
    年度簡字第4876號判處有期徒刑4 月，如易科罰金，以銀元
    300 元折算1 日確定，嗣於95年9 月4 日縮刑期滿執行完畢
    。詎仍不知悔改，於97年4 月23日19時20分許為警採尿向前
    回溯26小時內某時（扣除為警拘捕至驗尿時止之人身自由受
    公權力拘束之無從施用毒品時間），在臺北縣三重市○○街
    134 號4 樓B 401 室租處，以注射方式施用第一級毒品海洛
    因乙次。嗣於97年4 月23日16時30分許，為警在上址查獲。
二、案經臺北縣政府警察局海山分局報請臺灣板橋地方法院檢察
    署檢察官偵查起訴。
    理  由
一、訊據被告坦承前開犯罪實，而被告於97年4 月23日為警所採
    尿液送臺灣檢驗科技股份有限公司檢驗結果，發現確有鴉片
    類之陽性反應，此有臺北縣政府警察局海山分局毒品案件尿
    液檢體編號及姓名對照表、臺灣檢驗科技股份有限公司97年
    5 月6 日出具之濫用藥物檢驗報告各1 紙附卷可稽，次查，
    該檢驗中心係先以酵素免疫分析法（ＥＩＡ）篩驗，其尿液
    中海洛因代謝物嗎啡、安非他命濃度超出檢測範圍，再以氣
    相層析質普儀分析法（ＧＣ／ＭＳ）確認；其檢驗方法係以
    「氣相層析儀」先將物質氣化後，再經分析管分離，由於各
    種物質之沸點及對管柱之吸附力不同，在經過檢測器（Dete
    ctor）測定後，表現出不同之滯留時間（Retension time）
    ，以滯留時間來判斷係何種物質；再利用「質普儀」為檢測
    器，將物質撞擊成碎片，記錄其質譜圖。因每個化合物之鍵
    結能力不同，故不同之物質會有其特定之質譜圖，因此在物
    質之判斷上有如指紋之鑑定，在理論上，扣除人為因素，其
    精確度已接近百分之百。又本件被告雖無法明確記憶施用毒
    品海洛因之時間，惟海洛因經注射或吸入人體後，約80% 於
    24小時內自尿中排出，一般而言，尿液中能否驗出嗎啡陽性
    反應與其投與量、投與途徑、採尿時間、個人體質及檢測方
    法之靈敏度有關，依國外文獻報導注射6 毫克之海洛因鹽酸
    鹽，其代謝物嗎啡之平均可檢出時限約為26小時，業經行政
    院衛生署藥物食品檢驗局於81年9 月8 日以藥檢壹字第8114
    885 號函述綦詳，被告之尿液檢體送驗結果既有海洛因代謝
    物嗎啡陽性反應，且該結果係以氣相層析質譜儀法進行確認
    ，已足排除偽陽性反應之可能，顯見被告在經警採集尿液檢
    體前之26小時內某時點（扣除為警拘捕至驗尿時止之人身自
    由受公權力拘束之無從施用毒品時間）曾有施用第一級毒品
    海洛因之行為，第查，被告有如事實欄之前案紀錄，有臺灣
    高等法院被告全國前案紀錄表在卷可稽，其於強制戒治執行
    完畢釋放後，5 年內再犯施用第1 級毒品之罪，與毒品危害
    防制條例第23條第2 項之規定相符，殆無疑問。從而，本案
    事證已臻明確，被告犯行洵堪認定，自應依法論科。
二、按海洛因係屬毒品危害防制條例第2 條第2 項第1 款所定之
    第一級毒品，是核被告所為，係犯毒品危害防制條例第10條
    第1 項之施用第一級毒品罪。其持有第一級毒品海洛因之低
    度行為，為施用之高度行為所吸收，不另論罪。末查，被告
    有如事實欄所載之論罪科刑及執行情形，此有臺灣高等法院
    被告前案紀錄表1份 可查，其於有期徒刑執行完畢後，5 年
    內故意再犯本件有期徒刑以上之罪，為累犯，應依法加重其
    刑。爰審酌被告前有施用毒品之前案紀錄，仍再施用毒品，
    非但戕害自我身心健康，敗壞社會風氣，對於社會治安亦潛
    有相當之威脅，兼衡其犯罪之動機、目的、手段，及犯後坦
    承犯行、態度良好等一切情狀，量處如主文所示之刑，以示
    懲儆。
三、至扣案之注射針筒2 支，被告否認為其所有，陳稱為同案被
    告歐泳宏所有，因扣押物品目錄上開物品所有人/ 持有人/
    保管人為甲○○、歐泳宏，既無證據顯示上開物品為被告所
    有，供犯本案所用之物，而上開物品復為同案被告歐泳宏案
    件之重要證物，故就上開物品部分爰不諭知沒收。
據上論斷，應依刑事訴訟法第273 條之1 第1 項、第299 條第1
項前段，毒品危害防制條例第10條第1 項，刑法第11條、第47條
第1 項，判決如主文。
本案經檢察官陳伯均到庭執行職務。
中    華    民    國    97    年    8     月    6     日
                  刑事第十八庭  法  官  吳幸娥
以上正本證明與原本無異
如不服本判決應於送達後10日內向本院提出上訴狀
                                書記官  陳靜怡
中    華    民    國    97    年    8     月    6     日
附錄本案論罪科刑法條全文：
毒品危害防制條例第10條
施用第一級毒品者，處 6 月以上 5 年以下有期徒刑。
施用第二級毒品者，處 3 年以下有期徒刑。


司法院資訊處製作；財團法人民間司法改革基金會備份。
